臺灣高等法院臺中分院刑事判決　　　　　　　　九十三年度重上更(一)字第三二號
　　上　訴　人
　　即　被　告　甲○○
　　選任辯護人　吳天富律師
右上訴人，因被告偽造有價證券等案件，不服臺灣臺中地方法院八十八年訴字第一四
００號，中華民國八十八年九月一日第一審判決（起訴案號：臺灣臺中地方法院檢察
署八十八年度偵字第一二二七五號，並經移
年度偵字第八二五四號、九十年偵緝字第二六二號），提起上訴，經本院判決後，由
最高法院發回審理，本院判決如左：
    主  文
原判決撤銷。
甲○○連續行使偽造有價證券，累犯，處有期徒刑壹年陸月。
附表所示偽造支票，均沒收。
    事  實
一、甲○○曾於民國（下同）八十二年間，因詐欺罪，經臺灣高等法院判處有期徒刑
    一年六月確定，經通緝後於八十三年十月二十日入監執行，八十四年七月二十六
    日假釋出獄，交付保護管束，期滿未經撤銷假釋而於八十五年三月二十三日執行
    完畢，猶不知悔改。緣乙○○所有以美國銀行松山分行為付款人之000000
    0號至0000000號，發票日、金額均空白之支票，合計二十三張，於八十
    七年六月二十日為伊之妻子林麗媚攜回娘家（台中市北區長生巷三三號）時不慎
    遺失，而甲○○從事建材生意，因多次向友人丙○○調現，至八十八年初共積欠
    丙○○新台幣（下同）數十萬元未償，八十八年農曆過年前，丙○○需要資金，
    向甲○○索討欠款，甲○○無力償還，且亦需資金週轉，竟於八十八年一月間，
    以不詳方法取得如附表所示四張已蓋有乙○○印章並均已偽造完成之支票，甲○○明知該支票係屬偽造之支票，竟基於概括犯意，(一)先於八十八年一月間某日，
    甲○○基於行使偽造有價證券之犯意，持如附表編號１所示支票，到彰化縣秀水
    鄉○○路○段六一五號吳奇洲經營之修車廠，交付吳奇洲，以支付甲○○於八十
    七年十一、十二月間至吳奇洲修車廠修車所欠之帳款共一萬八千九百二十五元。
    (二)又因甲○○係五福建材企業社、明光實業有限公司負責人，丁○○係甲○○之
    員工，於八十八年二月十日左右，於彰化市○○○街三三號，甲○○基於行使偽
    造有價證券之犯意，為支付薪資，並意圖為自己不法之所有，詐取支票面額高於
    薪資部分金額，持如附表編號２所示支票，交付予丁○○，丁○○不知有詐，找
    回現金二萬九千元予甲○○。(三)再於八十八年二、三月間某日，基於行使偽造有
    價證券之犯意，並意圖為自己不法之所有，持如附表編號３所示支票，向蔡文杰
    之妻李玉華借款七萬元。(四)復於八十八年二、三月間某日，基於行使偽造有價證
    券犯意，持如附表編號４所示支票，交付予聖佳築建材有限公司負責人林錦生，
    以支付貨款，林錦生並持以交付信大水泥股份有限公司業務部經理陳富權，以支
    付積欠之貨款。嗣因乙○○對前揭支票掛失止付，致吳奇洲、丁○○、李玉華、
    陳富權均提示不獲付款，始查悉上情。
二、案經臺中市警察局第三分局報請臺灣臺中地方法院檢察署檢察官偵查起訴，暨由
    臺北市政府警察局中正第一分局移請臺灣臺北地方法院檢察署檢察官，報請臺灣
    高等法院檢察署核移臺灣彰化地方法院檢察署檢察官，移請原審法院，由原審於
    送請上訴時，一併檢送本院審理，另由臺灣彰化地方法院檢察署檢察官移送最高
    法院併辦。
    理  由
一、訊據上訴人即被告（下稱被告）甲○○，固坦承有於上開時地，使用如附表所示
    四紙支票，以支付積欠款項或借款等情事，惟矢口否認有偽造有價證券或行使偽
    造有價證券之犯行，並先後辯稱：該四張支票係其友人丙○○所交付，請其調現
    ，其使用時不知悉該四紙支票，係偽造支票云云。惟查：
(一)證人乙○○於八十七年七月二十三日掛失止付0000000至0000000
    號受款人、發票日、金額均空白支票，其理由為一九九八年六月二十日在台中遺
    失等情，有該掛失資料可憑（參見台灣南投地方法院檢察署八十八年度偵字第二
    八六六號卷十、十一頁），又於八十八年四月二十七日接受警訊時供稱「（你所
    遺失之支票，面額分別開立為何？受領人分別為何？）面額均為空白，受領人也
    沒有，均為空白支票」（參見台灣台中地方法院檢察署八十八年度偵字第一二二
    七五號卷十三頁），再於八十八年五月十四日警訊時供稱「該支票計二十三張‧
    ‧‧於八十七年六月二十日被我老婆林麗媚攜回娘家（台中市北區長生巷三三號
    ）時不慎遺失的，當時有向台中市四平派出所報案，並先行以電話通知銀行止付
    ，至八十七年七月二十三日才以文書聲明掛失」（參見台灣台北地方法院檢察署
    八十八年度偵字第一三九三七號卷九頁），復於八十八年六月二十一日檢察官訊
    問時供稱「（是否認識丙○○？）不認識」、「大約去年十月間，在台中市北區
    我家門口遺失」（參見台灣南投地方法院檢察署八十八年度偵字第二八六六號卷
    二四、二五頁），嗣於八十八年十二月六日本院前審法官訊問時供稱：伊在美國
    銀行之支票，不用印章，伊是用簽名式留在美國銀行，除本案四張支票外，未因
    其他支票遭傳訊（參見本院上訴審卷六八、六九頁），堪認該四紙支票均遭偽造
    完成，並由被告持以使用，至為明確。
(二)依自被告甲○○取得支票者之供述，及支票原本或影本，堪認被告自白上開支票
    ，由其行使之過程可信：
  1.附表編號１所示支票提示人吳奇洲供稱（參見本院上訴審卷八十八年十二月六日
    筆錄）：「（支票你是如何取得？）八十七年十一、十二月間，甲○○到我那裡
    修車之帳款共一萬八千九百二十五元，票是八十八年元月，他拿到彰化縣秀水鄉
    ○○路○段六一五號我修車廠給我的」、「（他的修車費與支票金額？）他稱票
    先給我，在票到期過幾天會拿現金來換，而我收到的票均會拿到銀行代收」、「
    （退票之後，有無拿現金給你？）甲○○把退票理由單及支票拿回去，只寫一張
    收據給我而已，錢至今亦未償還」。
  2.如附表編號２所示支票提示人張幼瑤，於警訊中供稱：該支票係伊丈夫丁○○的
    老板甲○○，在八十八年三月一日左右，於彰化市○○○街三三號，支付薪資時
    ，交付予丁○○的；甲○○說該支票是他親戚給他的，要伊放心地去提示云云（
    參見台灣台中地方法院檢察署八十八年度偵字第一二二七五號卷十二頁），證人
    丁○○亦於警訊中供稱：甲○○是五福建材企業社、明光實業有限公司之負責人
    ，伊是甲○○的員工；該支票八十八年二月十日左右，於彰化市○○○街三三號
    ，支付薪資時，交付予伊的；伊將支票存進妻子張幼瑤的郵局帳戶，經郵局通知
    該支票被掛失止付後，支票已交還甲○○，並索回積欠之工資。又於檢察官訊問
    時供稱：甲○○拿該支票給伊時，說是渠朋友的，伊還找甲○○現金二萬九千元
    （參見台灣南投地方法院檢察署八十八年度偵字第二八六六號卷三、二二頁），
    復於本院更審時為同一內容之證稱（參見本院更審卷一二五頁）。
  3.證人即如附表編號３所示支票提示人李玉華，經本院前審傳喚於八十八年十二月
    六日到庭作證，惟未出庭，但依被告甲○○之供述，及李玉華提示支票及退票理
    由單影本（參見本院上訴審卷二九、三五頁），堪認被告此部分供述內容為實在
    ，應堪採信。
  4.如附表編號４所示支票提示人，即信大水泥股份有限公司業務部經理陳富權，於
    警訊中供稱：該支票係聖佳築建材有限公司（負責人林錦生）於八十八年二月九
    日購買水泥交付貨款用云云。證人林錦生亦於警訊時供稱：該支票係下游廠商甲○○，為支付貨款而交付給伊的云云（參見台灣台北地方法院檢察署八十八年度
    偵字第一三九三七號卷十三、二○頁）。
  5.此外，並有如附表編號１、２、３所示支票及退票理由單之影本（參見本院上訴
    審卷三三至三五頁）及附表編號４所示支票原本（參見台灣台北地方法院檢察署
    八十八年度偵字第一三九三七號卷三七頁）在卷可稽，足見被告上開自白有行使
    該等支票之情節，核與事實相符，自堪採信。
(三)被告就其取得系爭四紙支票之過程，供詞卻先後反覆，前後矛盾：
  1.八十八年四月二十八日接受南投縣警察局南投分局訊問時供稱「（是否持有美國
    商銀0000000號，金額六八○○○元之支票？）有」、「（該支票取得來
    源如何？）該支票是丙○○交給我的，她的電話000－000000，行動電
    話0000000000，住南投縣草屯鎮○○路，四十餘歲」、「（她為何將
    該支票交給你？）因我與她有金錢往來借貸關係，我因為從事建材生意，有時須
    資金，就拿我本人支票向丙○○調現，再支付利息，目前我欠她幾十萬元，因本
    年農曆過年前，她亦需要資金，向我索討欠款，我因亦缺錢，無法還錢，我就
    向洪女提議，叫洪女拿支票來，我拿去向他人調現，丙○○就拿四張已蓋乙○○
    印之空白支票給我，要我拿去調現」、「（丙○○有無交代支票來源？）沒有」
    （參見台灣南投地方法院檢察署八十八年度偵字第二八六六號卷四、五頁）。
  2.八十八年五月四日接受台中市警察局第三分局訊問時供稱「（你於何時地取得票
    號0000000號支票？）是於八十八年元月底，詳細日期我記不得，在南投
    縣南投縣草屯鎮○街道上，碰到一名認識的朋友洪小姐，因生意往來有金錢上之
    借款，當時洪小姐向我要款項時，我一時也未能付予，洪小姐就拿該支票給我，
    要我提示後再還她」、「（你當時交付0000000號支票是否填寫完畢？何
    人填寫？）我當時有請人填寫面額六萬八千元給他，叫何人填寫我忘了」、「（
    你所稱拿該支票給你之洪小姐年籍為何？）我只知道丙○○是她名字，出生年月
    日、戶籍我均不知」、「（你稱丙○○是交付支票給你，有何人證明？）沒人可
    證明」、「（支票交付給你時，是否填寫完畢？）丙○○交付給我時，該支票是
    空白的，只有已蓋好印章」（參見台灣台中地方法院檢察署八十八年度偵字第一
    二二七五號卷九、十頁）。
  3.八十八年五月二十六日檢察官訊問時先供稱「（支票何來？）是丙○○給我的，
    我不知道她年籍住所」、「（票據上金額誰寫的？）是我請會計小姐寫的，寫金
    額及發票日，會計小姐並不知情」、「（你欠洪某多少錢？）約有五、六十萬元
    ，我沒有給她錢」（參見台灣台中地方法院檢察署八十八年度偵字第一二二七五
    號卷二五頁）。迨八十八年七月十九日檢察官訊問時，突然供稱「（本件支票如
    何取得？）因過年時沒有票，看報紙買票，在八十八年二月五日看自由時報分類
    廣告，向人家買四張，都是乙○○的票」、「（買支票時，是空白票否？）上面
    有乙○○的印章外，其他均空白，一張為六、七千元，買四張，一張四千元」、
    「（票在何處買？）南投縣草屯鎮○○路」（參見臺灣臺北地方法院檢察署八十
    八年偵字第一三九三七號卷四三頁）。再於八十八年八月二十五日檢察官訊問時
    供稱「與本案有關共有四張票，臺中地檢署已起訴一張六萬八千元，臺北地檢署
    移過來那張是十六萬三千元，四張票分別交給四人，每張買四千元」、「（四張
    票是否同時買的？）是，買回來，要用時再開立」（參見台灣彰化地方法院檢察
    署八十八年度偵字第八二五四號卷）。
  4.八十八年八月十七日原審法官訊問時供稱「我沒有撿到這張票，我有叫會計吳合
    穠填寫金額和發票日，我們票收回來都交給會計小姐，我開明光建材行三十幾年
    了，票是丙○○拿來向我借錢，這次向我借六萬八千元」、「（為何支票是空白
    支票？）她說有借多少錢，就填多少」（參見原審卷二○頁）。
  5.本案經原審判決有罪後，提起上訴，則回覆最先之供述，供稱係丙○○所交付，
    證人柯景雲之供詞，亦與其相符（參見本院上訴審卷八十八年十二月六日筆錄）
    ，另於八十九年十一月二十九日具狀表示「支票丙○○交給被告甲○○時，已填
    寫發票日及票面額，並非被告甲○○委託會計吳合穠填寫，或者甲○○之筆跡」
    ，並請求將相關人員之筆跡連同支票送請鑑定（參見本院上訴審卷一○五至一○
    七頁）。
(四)然證人丙○○於歷次訊問時，均否認交付該四紙支票予被告甲○○：
  1.八十八年五月六日警訊時供稱「我沒有拿支票給吳某，是吳某亂講的，他意圖推
    卸責任給我」（參見台灣南投地方法院檢察署八十八年度偵字第二八六六號卷八
    頁）。八十八年六月八日檢察官訊問時供稱「（他有無向你借錢？）有的，陸續
    向我借的，現還欠我五十多萬元」、「（為何甲○○說這支票是你交給他的？）
    他欠我錢，才如此說」（參見同上卷二一頁）。
  2.八十八年十二月六日本院前審法官訊問時供稱「（對於證人柯景雲陳述，有何意
    見）我是上班，怎有可能出去，而被告是開一部福斯轎車，沒有看他開過小貨車
    」（參見本院上訴審卷七一頁）。
  3.八十九年一月十二日偵查中供稱「我無拿票給他」、「（吳某如何向你調現）都
    用客票」、「（曾否拿支票叫甲○○調錢）未曾，我在上班，沒有支票，亦無缺
    錢」（參見臺灣彰化地方法院檢察署八十八年偵字第七一三五號卷二一頁）。
(五)依證人丙○○先後所述，均否認有交付系爭支票予被告，前後並無不符，雖被告
    於首次因本案接受警察偵訊，指稱該支票係來自證人丙○○，並與被告聲請傳喚
    證人柯景雲，所證稱情節相符，然該證人柯景雲係案發後甚久，始由被告於本院
    上訴審聲請傳喚之證人，而被告於該期間先後之偵審中供詞，卻時有矛盾，難以
    相符，是被告甲○○上開所辯，是否可信，即應有佐證，以實其說。
  1.本院前審應被告之請求，蒐集甲○○、吳合穠、丙○○三人平日書寫筆跡，當庭
    書寫筆跡，連同附表所示編號１、２、３、４四紙支票（三紙為正本、一紙為影
    本），送請法務部調查局加以鑑定，鑑定結果：因本院所送編號３支票係以影本
    替代，該局認不易確認其筆劃特性，拒絕鑑定，其餘三紙支票，經認定與甲○○
    、丙○○之筆跡不符，吳合穠筆跡式樣多變，亦認難以鑑定與該三紙支票之筆跡
    相符等情，有該局鑑定通知書在卷可稽（參見本院上訴審卷一七四頁），則被告
    上開所辯，自難遽信。
  2.依附表編號１所示支票提示人吳奇洲所供稱「八十七年十一、十二月間，甲○○
    到我那裡修車之帳款共一萬八千九百二十五元，票是八十八年元月，他拿到彰化
    縣秀水鄉○○路○段六一五號我修車廠給我」、「他稱票先給我」，業如上述，
    茲支票面額二萬六千五百元，修車費僅是一萬八千九百二十五元，被告卻言明「
    票先給，在票到期過幾天會拿現金來換」，顯示該票面額早已填載，致與被告欲
    給付吳奇洲之修車費金額不符，是該支票雖難以遽認係被告所自行偽造，但是否
    如被告所辯：證人丙○○交付被告，請被告調現支付云云，亦有可疑。
  3.如附表編號２所示支票收受人丁○○於檢察官訊問時供稱：甲○○拿該支票給伊
    時，伊還找甲○○現金二萬九千元等語，亦如前述，顯然該支票之金額早已填寫
    ，致與欲支付予丁○○之薪資數額不符，是依上開客觀事證，尚難僅憑被告甲○○前後反覆自白，即認定該四紙支票係被告所偽造，或囑咐不知情之會計吳合穠
    所偽造。但亦難逕認該等支票係證人丙○○交付被告，亦甚顯然，此觀該等支票
    背面，均無證人之背書，所填載之票號與發票日，並非依序而為，四紙支票筆跡
    均有不同等情自明，佐以南投地檢署以八十八年偵字第二八六六號，將被告丙○○被指控之竊盜罪嫌為不起訴處分，彰化地檢署傳喚時，證人丙○○到庭之證詞
    （參見彰化地檢署八十八年偵字第七一三五號偵查卷十二頁、二一至二二頁），
    更是明確，要堪認定。再者，依上開調查局之鑑定及卷附資料，難以證明支票係
    被告所偽造，則被告選任辯護人於本院更審時，請求將其會計吳合穠筆跡，再送
    請鑑定乙節（參見本院更審卷八一頁），顯非必要。
  4.又證人丙○○經本院更審時多次傳喚，並未到庭，被告請求本院拘提，但該證人
    於偵審中已證稱相符在卷，被告反係前後供詞矛盾，並於本院更審時再稱該支票
    來源係證人交付乙節，應屬實在置辯，惟並無客觀證據可認被告上開辯詞，堪予
    採信，是本院因認並無傳喚或拘提該證人之必要，附此敘明。再者，證人與被告
    除有金錢往來外，是否有其他交往，是否同時出國等情節，核與本案是否由證人
    交付支票間，尚無直接必然關係，是被告請求本院函查之事項，亦難為被告有利
    之認定。
(六)系爭支票四紙所填載之面額，雖非鉅大，惟對極需資金使用之被告，仍係久旱逢
    甘霖之對象，且被告使用該四紙支票之日期，明顯有別，使用之目的更有不同，
    難以佐證係證人丙○○交付予被告，由被告調現後交付證人使用之辯詞為實在，
    益見被告上開空口所辯，均係無稽之卸責言語，不足輕信。再者，依提示人吳奇
    洲所供稱「他稱票先給我，在票到期過幾天會拿現金來換，而我收到的票均會拿
    到銀行代收」，顯見被告甲○○知悉該支票交付於證人時，尚屬無需兌現，則該
    支票來源不清，應係被告行使時已明確知悉，要堪認定。又依上所述，該等支票
    ，被告如係取自證人丙○○，證人前對被告，已有債權未獲清償，如須持票委由
    被告調現而取得現款，證人唯恐被告調現後自行使用而不交付現金，衡情以觀，
    證人應會與被告同時前往被告欲調現者處所，以利取得現金，如有一次或二次，
    未能取得該調現款項時，應會索回其他支票，始符常情，然被告卻非依其所辯稱
    持往調現，反係用以支付自己積欠他人之債務，甚或借款使用，在在與被告所辯
    之證人交付支票緣由，難以相符。又該證人如有交付該支票予被告，被告與證人
    間又有金錢往來，被告自可將上情前後供稱相符在卷，且提出證人以前曾有持票
    請其調現之證據以供調查，何須於偵審中供稱更不利於己之支票係由會計填寫，
    甚或供稱該支票係被告買來等等，顯見被告理屈詞窮之一斑，從而，被告所辯其
    與證人認識，或有金錢往來乙節，難以推論系爭支票即係證人所交付，更難推論
    被告行使時，不知悉該等支票係屬偽造之支票，是被告上開所辯云云，核係卸責
    之詞，不足採信，被告上開等犯行，洵堪認定，自應依法論科。
二、核被告所為，係犯刑法第二百零一條第二項之行使偽造有價證券罪。茲按，刑法
    詐欺罪之成立，以行為人意圖為自己或第三人不法之所有或利益，以詐術使人陷
    於錯誤而交付財務或得財產上之不法利益，為構成要件（參照最高法院四十六年
    台上字第二六○號判例意旨），故縱行為人有施用詐術之情事，惟並無使相對人
    交付何財務或自相對人取得何不法利益之情事，因相對人無何財產法益受損，除
    其詐術行為本身該當其他犯行者外，核與詐欺罪仍屬有間。是故，行為人行使偽
    造有價證券，若僅在供新債之擔保或新債清償之用時，因其行使偽造有價證券，
    有另行使人交付財務或取得不法利益之事實，即應另論以詐欺罪之牽連犯。反之
    ，若行使偽造有價證券僅供舊債之擔保或舊債之間接給付之用，因無取得不法所
    有或不法利益之詐欺犯行，則只成立行使偽造有價證券罪，此有最高法院六十二
    年二月二十日六十二年度第一次刑庭總會決議：行使偽造有價證券，以取得票面
    價值之對價，固不另論詐欺罪（參照本院二十五年上字第一八一四號，三十一年
    上字第四○九號判例），但如以偽造之有價證券供作擔保或作為新債清償而借款
    ，則其借款之行為，為行使有價證券以外之另一行為，其間有方法結果關係，應
    論以詐欺罪之牽連犯可參。從而，被告於事實欄(二)(三)之行為，牽連犯詐欺取財罪
    。被告先後四次行使偽造有價證券犯行，先後二次詐欺取財行為，均時間緊接，
    犯罪構成要件相同，顯係基於概括之犯意為之，均為連續犯，應依刑法第五十六
    條之規定，各論以一罪並均加重其刑。被告所犯上開二罪間，有方法結果之牽連
    關係，為牽連犯，應從一重之連續行使偽造有價證券罪處斷。又經檢察官移送原
    審併辦，或本院依職權合併審理之部分，雖未經檢察官提起公訴，惟被告該部分
    犯行，與起訴部分有連續犯關係或牽連關係，屬裁判上一罪，依審判不可分原則
    ，本院自得併予審理。被告有右揭前科之執行情事，有台灣高等法院台中分院被
    告全國前案紀錄表一件附卷可按，其於五年內犯本件有期徒刑以上之罪，核為累
    犯，應依法加重其刑，並依法遞加重之。原審經審理之結果，認被告罪證明確，
    予以論科，固非無見。但查，原判決認定附表編號２支票為被告甲○○所偽造，
    依上所述，顯有違誤。又原判決就其他三紙支票犯行，未及併案審理，亦有未洽
    。被告提起上訴，否認上開行使犯行，固非有理由，然指摘其未偽造支票，非無
    理由，原判決亦有上開可議，即屬無可維持，應由本院撤銷改判。爰審酌被告素
    行不良，財產犯罪之金額數十萬元、犯罪手段、所生危害、犯後態度等一切情狀
    ，量處如主文第二項所示之刑，以示懲儆。至附表偽造支票四紙，爰依刑法第二
    百零五條，宣告沒收。
三、公訴意旨另認：被告甲○○，意圖為自己不法之所有，於八十七年六月二十日下
    午五時許，在臺中市長生巷三十三號前，拾獲吳柏樟所有並已蓋妥發票人吳柏樟
    印章，如附表編號２所示之支票，竟該支票侵占，並意圖供行使之用，而於八十
    八年三月一日，在彰化市○○○街三十三號，委由不知情之會計小姐，加以偽造
    後持以行使，因認被告另涉有刑法第三百三十七條侵占遺失物、同法第二百零一
    條第一項偽造有價證券罪嫌云云，固非無見。惟查，依上所述，尚乏積極證據足
    以證明被告有該偽造支票犯行，且被告就支票來源雖有不同陳稱，然被害人係於
    八十七年六月，在臺中市遺失空白支票多張，被告則住居於彰化縣或彰化市，且
    依前所論，亦堪認定該支票於被告八十八年一月間行使前，已遭偽造完成，時間
    明顯有隔，自難遽論被告另有侵占遺失物犯行，惟公訴人認此等部分與前揭有罪
    部分，有牽連關係或吸收關係，為裁判上一罪或實質上一罪之關係，本院爰不另
    為其無罪之諭知，併此敘明。
四、檢察官移送原審併辦（即臺北地檢署八十八年偵字第一三九三七號、彰化地檢署
    八十八年偵字第八二五四號）意旨另認：附表編號４之支票，被告涉有刑法第三
    百三十七條侵占遺失物罪嫌、第二百零一條第一項偽造有價證券罪嫌云云，然依
    上所述，本案起訴之侵占犯嫌，已由本院不另為被告無罪之諭知，自屬無從併辦
    ，且此部分復未據檢察官提起公訴，自應檢還檢察官依法偵辦（偽造行使有價證
    券部分，已由本院依法裁判）。檢察官另移送最高法院併辦（即彰化地檢署九十
    年偵緝字第二六二號等四宗）意旨，另認被告就附表編號２之支票，另有竊盜、
    贓物犯嫌云云，然依前所論，被告持有該支票之緣由，雖有不同陳稱，但乏證據
    可認被告有竊盜、贓物犯行，且未據檢察官起訴，自應檢還該署檢察官另行偵辦
    （偽造行使有價證券之同一事實，已由本院依法裁判），均附此載明。
據上論斷，應依刑事訴訟法第三百六十九條第一項前段、第三百六十四條、第二百九
十九條第一項前段，刑法第五十六條、第二百零一條第二項、第三百三十九條第一項
、第五十五條、第四十七條、第二百零五條，罰金罰鍰提高標準條例第一條前段，判
決如主文。
本案經檢察官戊○○到庭執行職務
中      華      民      國    九十三    年      四      月      三十    日
                       臺灣高等法院臺中分院刑事第二庭
                                         審判長法  官  羅  禮  政
                                               法  官  陳  欣  安
                                               法  官  蔡  聰  明
右正本證明與原本無異。
如不服本判決應於收受送達後十日內向本院提出上訴書狀，其未敘述上訴之理由者並
得於提起上訴後十日內向本院補提理由書（均須按他造當事人之人數附繕本）。
                                               書記官  郭  振  祥
中     華     民     國     九十三     年      四      月     三十      日
刑法第二百零一條：
意圖供行使之用，而偽造、變造公債票，公司股票或其他有價證券者，處三年以上十
年以下有期徒刑，得併三千元以下罰金。
行使偽造、變造之公債票、公司股票或其他有價證券或意圖供行使之用收集或交付於
人者，處一年以上七年以下有期徒刑，得併科三千元以下罰金。
附表：
編號   發  票  日           票  號        付款人    發票人  金額（新台幣）
 １  八十八年四月十日     0000000  美國銀行  乙○○  二萬六千五百元
                                          松山分行
 ２  八十八年三月十五日   0000000  美國銀行  乙○○  六萬八千元
                                          松山分行
 ３  八十八年三月三十一日 0000000  美國銀行  乙○○  七萬元
                                          松山分行
 ４  八十八年四月十日     0000000  美國銀行  乙○○  十六萬三千元
                                          松山分行
                                                                        Ｆ
